【裁判字號】    90,易,253
【裁判日期】    900815
【裁判案由】    竊盜
【裁判全文】
臺灣嘉義地方法院刑事判決                            九十年度易字第二五三號
    公  訴  人  臺灣嘉義地方法院檢察署檢察官
    被      告  丁○○
右列被告因竊盜案件，經檢察官提起公訴（九十年度偵字第八四九號）及移送併辦（
（九十年度偵字第二九六九號），本院判決如左：
    主  文
丁○○連續竊盜，累犯，處有期徒刑玖月。
    事  實
一、丁○○曾因搶奪及傷害案件，經本院先後分別判處有期徒刑六月確定，並定應執
    行刑為有期徒刑十月確定，甫於民國八十八年一月十九日（公訴意旨誤為同年月
    九日）執行完畢。仍不知悔改，因欠缺交通工具，竟基於意圖為自己不法所有之
    概括犯意，先於九十年一月十七日凌晨零時許，在嘉義市○○○路三十二巷三號
    其友人甲○○住處，趁甲○○不注意之際，竊取甲○○放置於桌上之機車鑰匙，
    騎乘其所有之車牌號碼ＺＵＥ—４３６號機車離去，復於九十年四月二十二日凌
    晨某時，見丙○○所有未申領牌照之機車停放在嘉義市○○街七十八號前，四下
    無人之際，又徒手竊取該機車，得手後供己騎用。丁○○嗣於九十年一月二十五
    日晚上八時三十分許在嘉義市荖藤里荖藤宅五十五號前，及九十年五月四日上午
    十時三十分許在嘉義市嘉惠二村三十一號前，先後為警查獲，並分別扣得上開機
    車各一輛。
二、案經嘉義市警察局第二分局報告臺灣嘉義地方法院檢察署檢察官偵查起訴及移送
    併辦。
    理  由
一、訊據被告丁○○坦認於右揭時地竊取被害人丙○○所有之機車，核與被害人之指
    述相符，並有搜索扣押證明筆錄、被害報告單、贓物認領保管單、振順機車行出
    具予被害人之買賣切結書及機車照片在卷可稽（第一二０七號警卷第六頁至第十
    頁），被告之自白與事實相符，堪以採信，事證明確，此部分犯行堪以認定。
二、訊據被告丁○○矢口否認竊取被害人甲○○之機車，辯稱：被害人同意出借，不
    知為何竟然反悔云云。惟查：右揭犯罪事實，業據被告於警訊中自白甚詳，核與
    被害人於警訊中所為之指陳相符（第二０三號警卷第一頁反面、第四頁反面）；
    其次，被告竊取該機車供己騎用，近九日之久始被查獲，衡情被告若僅係為一時
    之便，徵得被害人同意借用機車返家，自無數日後仍遲遲不肯歸還，又無法說明
    何以未歸還之理；再者，被害人發現機車失竊後，隨即於同日凌晨一時許向嘉義
    市警察局第一分局八掌派出所報案，有車輛竊盜、車牌失竊資料個別查詢報表附
    卷可參（第二０三號警卷第八頁），而被告陳稱與被害人為朋友，案發當晚一起
    飲酒等語（第二０三號警卷第一頁反面），如果屬實，則被害人與之既無仇隙，
    更無於九十年一月十七日凌晨零時許出借機車後，即於一時許報案之可能，此外
    並有扣押證明筆錄、贓物認領保管單、被害報告單可佐（第二０三號警卷第五頁
    至第七頁），事證已明。另證人即制作警訊筆錄之嘉義市警察局第二分局後湖派
    出所員警乙○○亦到庭結證稱被告於警訊中業已坦承犯行等語（本院九十年六月
    二十八日訊問筆錄第二頁），且被害人警訊中之指述既與被告於警訊中之自白相
    符，是被告於本院聲請傳喚被害人到庭對質云云，核無必要，附此敘明。綜上所
    述，被告所辯，無非事後卸責之詞，此部分犯行明確，同堪認定。
三、被告丁○○意圖為自己不法之所有，而竊取被害人甲○○、丙○○之機車，核其
    所為，均係犯刑法第三百二十條第一項之竊盜罪。被告二次竊盜犯行，時間緊接
    ，方法相同，觸犯構成要件相同之罪名，顯係基於概括犯意為之，應依刑法第五
    十六條連續犯規定論以一罪，並加重其刑。公訴人雖僅就被告竊取被害人甲○○
    之機車犯行提起公訴，然檢察官就犯罪事實之一部提起公訴者，其效力及於全部
    ，此為刑事訴訟法第二百六十七條所明定，檢察官移送併辦關於被告竊取被害人
    丙○○所有機車之犯罪事實，與前揭論罪科刑部分，有連續犯之裁判上一罪關係
    ，已如前述，本院自應就屬於裁判上一罪之竊取被害人丙○○所有機車部分一併
    加以裁判。查被告曾因搶奪及傷害案件，經本院先後分別判處有期徒刑六月確定
    ，並定應執行刑為有期徒刑十月確定，甫於八十八年一月十九日執行完畢，此有
    臺灣高等法院被告全國前案紀錄表在卷可按，其受有期徒刑之執行完畢，五年內
    再犯有期徒刑以上之罪，為累犯，應依刑法第四十七條規定遞加重其刑。爰審酌
    被告為逞一己之貪念，侵害國民之財產法益，一犯再犯，且於本院審理中一度逃
    匿，有通緝書可按，事後猶捏詞以對，未見具體悔過之態度及其他一切情狀，量
    處如主文所示之刑，以資儆懲。
據上論斷，應依刑事訴訟法第二百九十九條第一項前段，刑法第五十六條、第三百二
十條第一項、第四十七條，罰金罰鍰提高標準條例第一條前段，判決如主文。
本案經檢察官陳連發到庭執行職務。
中    華    民    國      九十        年      八        月      十五    日
                                      臺灣嘉義地方法院刑事第二庭
                                          審判長法  官  許  進  國
                                                法  官  林  坤  志
                    法  官  廖  政  勝
右正本證明與原本無異。
如不服本判決，應於判決送達後十日內向本院提出上訴狀( 應附繕本 )。
中    華    民    國      九十        年      八        月      十五    日
                                                書記官  陳  湘  蓉
附錄本案論罪科刑法條全文：
中華民國刑法第三百二十條第一項
意圖為自己或第三人不法之所有，而竊取他人之動產者，為竊盜罪，處五年以下有期
徒刑、拘役或五百元以下罰金。


司法院資訊處製作；財團法人民間司法改革基金會備份。
